【裁判字號】    99,台上,3019
【裁判日期】    990520
【裁判案由】    違反兒童及少年性交易防制條例
【裁判全文】
最高法院刑事判決            九十九年度台上字第三０一九號
上  訴  人  台灣高等法院台中分院檢察署檢察官
上  訴  人
即  被  告  甲  ○
選任辯護人  鄭秀珠律師
被      告  乙○○
上列上訴人等因被告等違反兒童及少年性交易防制條例案件，不
服台灣高等法院台中分院中華民國九十七年五月二十七日第二審
更審判決（九十六年度上更(一)字第四一九號，起訴案號：台灣彰
化地方法院檢察署九十三年度少連偵字第五九、六九號），提起
上訴，本院判決如下：
    主  文
原判決撤銷，發回台灣高等法院台中分院。
    理  由
本件原判決撤銷第一審之科刑判決，改判依修正前刑法連續犯之
規定，論處上訴人即被告甲○連續意圖營利而容留使未滿十八歲
之人為性交易罪刑（處有期徒刑一年六月，併科罰金新台幣十萬
元，減為有期徒刑九月，併科罰金新台幣五萬元，罰金如易服勞
役，以新台幣一千元折算一日）；另論處被告乙○○意圖營利而
媒介使未滿十八歲之人為性交易罪刑（處有期徒刑一年六月，減
為有期徒刑九月）之判決，固非無見。
惟查：（一）、認定事實所憑之證據，須實際存在，就該案卷宗
不難考見者，始克當之。倘判決書內所記載之證據，與卷宗內筆
錄或文件之內容不相適合，則其判決之根據，實際上並不存在，
自屬採證違法。原判決關於證據能力方面，於理由說明：本件甲
○、乙○○及辯護人於原審審理時，就證人林○○、徐○○、黃
○○（姓名年籍均詳卷）、共同被告乙○○、甲○於審判外之陳
述，未就其證據能力聲明異議，審酌該等言詞陳述作成時之情況
，並查無其他不法之情狀，足認為得為本案之證據，依刑事訴訟
法第一百五十九條之五之規定，有證據能力等語。然甲○之原審
選任辯護人於原審具狀表示林○○、徐○○、黃○○、乙○○於
警詢時之筆錄，乃審判外之陳述，無證據能力等語（見原審卷第
三八、三九、九八頁），原判決竟認甲○未就上開證據能力聲明
異議，而有證據能力，並採為甲○論罪之依據（見原判決理由二
之(三)(四)），不無採證違法之疏誤。（二）、原判決理由說明：兒
童及少年性交易防制條例於民國九十四年二月五日修正公布施行
，其中第二十三條第一項、第二項由原規定之「引誘、容留、媒
介、協助、或以他法，使未滿十八歲之人為性交易者，處一年以
上七年以下有期徒刑，得併科新台幣一百萬元以下罰金。」「意
圖營利而犯前項之罪者，處三年以上十年以下有期徒刑，應併科
新台幣五百萬元以下罰金。」修正為「引誘、容留、媒介、協助
、或以他法，使未滿十八歲之人為性交易者，處一年以上七年以
下有期徒刑，得併科新台幣三百萬元以下罰金。以詐術犯之者，
亦同。」「意圖營利而犯前項之罪者，處三年以上十年以下有期
徒刑，併科新台幣七百萬元以下罰金。」又於九十五年五月三十
日修正公布，並自九十五年七月一日施行，修正後第二十三條第
一項、第二項規定：「引誘、容留、媒介、協助或以他法，使未
滿十八歲之人為性交易者，處一年以上七年以下有期徒刑，得併
科新台幣三百萬元以下罰金。以詐術犯之者，亦同。」「意圖營
利而犯前項之罪者，處三年以上十年以下有期徒刑，併科新台幣
五百萬元以下罰金。」甲○、乙○○行為後，法律已經變更，依
修正後刑法第二條第一項從舊從輕之規定，經比較修正前後之構
成要件及刑度，就違反兒童及少年性交易防制條例部分，自應適
用行為時即修正前之規定處斷。認甲○、乙○○二人均應適用九
十四年二月五日修正前兒童及少年性交易防制條例第二十三條第
二項之規定處斷。然該條項既規定：「意圖營利而犯前項之罪者
，處三年以上十年以下有期徒刑，應併科新台幣五百萬元以下罰
金」。則於科刑時，自應併科罰金刑，乃原判決主文就乙○○部
分，僅諭知處有期徒刑一年六月，減為有期徒刑九月，未為併科
罰金之諭知，自與法有違。以上或為上訴人等上訴意旨所指摘，
或為本院得依職權調查之事項，應認原判決有撤銷發回更審之原
因。又原判決不另為無罪之諭知部分（原判決理由七）與發回部
分，有審判不可分之關係，應併予發回。
據上論結，應依刑事訴訟法第三百九十七條、第四百零一條，判
決如主文。
中    華    民    國  九十九  年    五    月   二十   日
                      最高法院刑事第二庭
                          審判長法官  莊  登  照
                                法官  陳  世  淙
                                法官  徐  昌  錦
                                法官  許  錦  印
                                法官  葉  麗  霞
本件正本證明與原本無異
                                      書  記  官
中    華    民    國  九十九  年    五    月  二十四  日
                                                      Q

司法院資訊處製作；財團法人民間司法改革基金會備份。
